臺灣臺南地方法院刑事判決
111年度金訴字第200號
公  訴  人  臺灣臺南地方檢察署檢察官
被      告  陳冠亨


選任辯護人  邱銘峯律師(法扶律師)
上列被告因詐欺等案件，經檢察官提起公訴（110年度偵字第252
47號），本院判決如下：
    主  文
乙○○犯如附表所示之罪，各處如附表所示之刑。應執行有期徒刑
壹年陸月。
    事  實
一、乙○○於民國110年9月23日9時37分許前某時，見真實姓名年
    籍不詳、臉書帳號暱稱「蔡千涵」之人於臉書社群平台上貼
    文徵才，遂於110年9月23日9時37分許，透過Messenger通訊
    軟體聯繫「蔡千涵」應徵工作，經「蔡千涵」告知工作內容
    係提供金融帳戶並提款或轉帳，即可獲得所提領或轉帳金額
    10％之報酬，乙○○已預見任意將金融帳戶提供予不詳之人作
    為匯入款項使用，其帳戶將可能遭他人作為詐欺犯罪之工具
    ，如再配合對方指示代為提領帳戶內來源不明之款項或轉帳
    匯出，其所提領或轉帳者極可能為詐欺犯罪所得，且將因此
    造成金流斷點而掩飾、隱匿此等犯罪所得之去向及所在，竟
    猶不顧於此，基於縱其代為提領或轉帳之款項為詐欺集團之
    犯罪所得，提領或轉帳此等款項將掩飾、隱匿詐欺犯罪所得
    之去向及所在，亦均不違背其本意之3人以上共同詐欺取財
    、洗錢之不確定故意，將其所申辦之第一商業銀行帳號000-
    00000000000號帳戶（下稱第一銀行帳戶）之帳號資料，透
    過Messenger傳送存摺封面照片方式提供予「蔡千涵」使用
    ，而與「蔡千涵」、「李茂松」及所屬詐欺集團其他真實姓
    名年籍不詳之成員（均無證據證明係未滿18歲之人）共同意
    圖為自己不法所有，基於3人以上共同詐欺取財及洗錢之犯
    意聯絡，由該詐欺集團不詳成員於附表所示時間，以附表所
    示方式詐騙戊○○、甲○○、丙○○、丁○○、己○○（下稱戊○○等5
    人），致其等陷於錯誤，因而依指示於附表所示時間匯款至
    乙○○上開第一銀行帳戶內（各被害人遭詐騙時間、方式、匯
    款時間及金額，均詳如附表所示），再由乙○○依「蔡千涵」
    之指示，為下列行為：
　㈠於110年9月23日12時35分、36分許，在臺南市某全家便利商
    店ATM，自上開第一銀行帳戶提領新臺幣（下同）20,000元
    、1,000元（共計21,000元，含附表編號2所示甲○○匯入之18
    ,000元）後，依「蔡千涵」所提供臉書個人頁面網址，透過
    Messenger與真實姓名年籍不詳、臉書帳號暱稱「李茂松」
    聯繫，經「李茂松」提供購買泰達幣之繳費條碼，乙○○再持
    所提領上開21,000元款項至臺南市某全家便利商店櫃台掃碼
    付費購買泰達幣（起訴書誤載為比特幣），並將「蔡千涵」
    傳送之電子錢包地址提供予「李茂松」轉入所購買之泰達幣
    。
　㈡於同日14時22分、23分許，在臺南市某全家便利商店ATM，自
    上開第一銀行帳戶提領20,000元、13,000元（共計33,000元
    ，含附表編號1所示戊○○匯入之18,000元；編號3所示丙○○匯
    入之3,000元；編號4所示丁○○匯入之2,500元）後，依「蔡
    千涵」所提供臉書個人頁面網址，透過Messenger與本案詐
    欺集團不詳成員聯繫，經該不詳成員提供購買泰達幣之繳費
    條碼，乙○○再持所提領上開33,000元款項至臺南市某全家便
    利商店櫃台掃碼付費購買泰達幣（起訴書誤載為比特幣），
    並將「蔡千涵」傳送之電子錢包地址提供予該不詳成員轉入
    所購買之泰達幣。
　㈢於同日20時5分、21時41分、21時45分許，自上開第一銀行帳
    戶轉帳5,000元、2,800元、15,600元（共計23,400元，含附
    表編號5所示己○○匯入之12,500元）至「蔡千涵」指定之3個
    帳戶（帳號詳卷），其中18,400元用以向不詳之人購買人民
    幣4,000元入帳至「蔡千涵」使用之支付寶帳號。
　　乙○○即以上述提款轉購泰達幣或轉帳至其他指定帳戶此等迂
    迴層轉方式共同掩飾、隱匿上開詐欺犯罪所得之去向及所在
    。嗣戊○○等5人發覺遭騙並報警處理，而查悉上情。
二、案經戊○○等5人訴由臺南市政府警察局第三分局報告臺灣臺
    南地方檢察署檢察官偵查起訴。
    理  由
壹、關於證據能力之認定：
一、本判決所引用具傳聞證據性質之供述證據，檢察官、被告乙○○及其辯護人於本院準備程序時，均已明示同意有證據能力
    （本院卷第205至208頁），經本院審酌該等證據作成時之情
    況，並無違法取證或其他瑕疵，與本案待證事實均具有關聯
    性，亦無顯不可信之情況，認為以之作為證據應屬適當，依
    刑事訴訟法第159條之5第1項規定，均有證據能力。
二、另本判決所引用之非供述證據，與本案待證事實均具有證據
    關聯性，且無證據證明係公務員違背法定程序所取得，依刑
    事訴訟法第158條之4規定之反面解釋，亦均有證據能力。
貳、認定犯罪事實所憑之證據及理由：
一、訊據被告固坦承如事實欄所載提供帳戶予「蔡千涵」，並進
    而提款及轉帳等事實，惟矢口否認有何3人以上共同詐欺取
    財及洗錢之犯行，辯稱：我不知道對方是詐欺集團，我只是
    求職，想要賺錢，沒有想那麼多云云；辯護人則以：被告單
    純是因為求職受騙，誤信提款、匯款是工作的一部分，且被
    告沒有將帳戶之提款卡及密碼交給對方，應該不會想到對方
    是詐欺集團，依被告年齡、經驗，確實可能受騙，倘被告知
    道對方是詐欺集團，不可能留下其與「蔡千涵」之間如此詳
    盡對話紀錄，檢察官未能舉證證明被告主觀上具有犯意，請
    諭知被告無罪等語為被告辯護。
二、經查，告訴人戊○○等5人有如事實欄所載分別遭本案詐欺集
    團成員詐騙而匯款至被告所申辦之上開第一銀行帳戶；被告
    有如事實欄所載提供第一銀行帳戶予「蔡千涵」，並進而提
    領、轉帳告訴人戊○○等5人遭詐騙而匯入該帳戶之款項等情
    ，此為被告所不爭執（本院卷第208至210頁），核與證人即
    告訴人戊○○等5人於警詢證述之情節相符（出處均見附表證
    據欄），並有附表證據欄所示之對話紀錄、交易明細、轉帳
    擷圖及報案資料等證據，暨被告提出其與「蔡千涵」間之Me
    ssenger對話紀錄1份及繳費明細單據（本院卷第55至187、1
    91頁）在卷可參，是被告提供之上開第一銀行帳戶，確遭「
    蔡千涵」所屬詐欺集團用以作為收受向告訴人戊○○等5人詐
    得款項之帳戶，且被告依「蔡千涵」指示，自上開第一銀行
    帳戶提領告訴人戊○○等5人遭詐騙之款項轉購泰達幣或轉帳
    至其他指定帳戶，使告訴人戊○○等5人遭詐騙之款項去向及
    所在難以追查等事實，先堪認定。至公訴意旨雖認被告提款
    後係「向『李茂松』購買比特幣轉入『蔡千涵』所提供之錢包地
    址」，惟依被告於本院準備程序及審理時所述（本院卷第20
    1至202、260頁），暨被告與「蔡千涵」間之Messenger對話
    內容（本院卷第77至81、87至89頁），被告實係依事實欄所
    載之方式刷碼繳費購買泰達幣，此部分應予更正。
三、被告雖辯稱其係因求職受騙，沒想過對方是詐欺集團云云，
    否認主觀上有加重詐欺取財及洗錢之不確定故意。惟查：
  ㈠行為人對於構成犯罪之事實，預見其發生而其發生並不違背
    其本意者，以故意論，刑法第13條第2項定有明文。是故意
    之成立，不以對於構成犯罪之事實，明知並有意使其發生為
    必要，僅需對於構成犯罪之事實、結果，預見其發生，而其
    發生並不違背其本意即為已足，此即實務及學理上所稱之「
    不確定故意」、「間接故意」或「未必故意」。申言之，不
    確定故意係指行為人主觀上對於構成要件之可能實現有所預
    見，卻聽任其自然發展，終至發生構成要件該當結果，或實
    現不法構成要件之主觀心態。行為人此種容任實現不法構成
    要件或聽任結果發生之內心情狀，即謂具有不確定故意。
  ㈡而時下詐騙案件猖獗，各式各類詐騙手法層出不窮，詐欺集
    團利用電話、通訊軟體進行詐欺犯罪，並使用他人帳戶作為
    工具供被害者匯入款項，及指派俗稱「車手」之人領款、轉
    帳以取得犯罪所得，同時造成金流斷點而掩飾、隱匿此等犯
    罪所得之去向，藉此層層規避執法人員查緝等事例，已廣為
    媒體所報導，政府機關及各金融機構亦不斷呼籲民眾應謹慎
    控管自己之金融帳戶，切勿交付個人帳戶供他人使用，以免
    淪為犯罪工具。又一般正常合法之工作，應徵者對於招聘公
    司之名稱、營業地址、營業項目、所應徵業務內容等事項均
    有一定之認識，且招聘公司之雇主或人資部門主管，不論係
    現場或透過視訊等線上方式面試，對於應徵者之個人背景、
    學經歷、品格、工作能力或體力等條件，亦需有相當程度之
    瞭解始會加以任用；此外，現今金融服務內容多樣化，尤其
    電子、網路等新興金融所架構之服務網絡更綿密、便利，一
    般民眾或公司行號皆可自由申請開設金融帳戶，並無任何特
    殊之限制，亦得同時在不同金融機構申請多數存款帳戶使用
    ，此為吾人日常生活所習知，正常經營之公司行號理當直接
    申請金融帳戶作為收支公司業務款項使用，既可節省勞費、
    留存金流證明，更可避免發生款項經手多人而遭侵吞之風險
    ，倘捨此不為，刻意徵求他人提供金融帳戶代收款項再加以
    提領或轉匯，應係為掩人耳目。倘非款項涉及不法，且收款
    之一方有意隱瞞身分及相關識別資料以規避檢警事後查緝，
    殊難想像有何專門支付高額報酬聘僱他人提供金融帳戶代收
    款項，再指示其提款或轉匯傳遞款項之必要。是具有一般智
    識及生活經驗之人，倘遇他人以不合社會經濟生活常態之理
    由徵求金融機構帳戶資料，應可預見將金融帳戶提供予他人
    使用，可能遭利用作為詐欺取財犯罪之工具，如有受託代為
    提領或轉帳不明款項者，更常與詐欺取財之財產犯罪密切相
    關，並藉此掩飾、隱匿犯罪所得之去向，若有該等情形，極
    可能為他人遂行詐欺取財及洗錢之犯行。
  ㈢本件被告於案發當時已年滿26歲，有其個人戶籍資料查詢結
    果單在卷可佐（本院卷第17頁），被告並自陳係高中畢業、
    曾做過土水工程等語（本院卷第256、265頁），足認被告為
    心智成熟健全之成年人，並非毫無社會歷練及工作經驗，其
    對於上開各情自難諉為不知。而觀諸被告所提出其與「蔡千
    涵」、「李茂松」之Messenger對話內容（本院卷第55至187
    頁、偵卷第29頁），被告於求職過程中，「蔡千涵」僅說明
    「工作內容是刷單跟宣傳產品」、「幫指定商家網址產品刷
    銷量跟好評」、「薪水是刷單金額的百分之10」（本院卷第
    55頁），經被告詢問「刷單是什麼意思」，「蔡千涵」僅回
    覆「就是幫商家賣的產品購買增加產品的銷量跟好評；有單
    ，我派單給你；然後給你指定的商家網址；給你刷單用的資
    金，然後跟商家聯絡；完成刷單就可以了」（本院卷第57、
    59頁），即要求被告提供個人帳戶資料，過程中未曾詢問被
    告個人背景、學經歷、工作能力等條件或要求提供履歷，被
    告於本院準備程序及審理中亦供稱：我不知道對方公司名稱
    、地址、營業項目，對方也沒有問我學經歷或工作經驗，我
    也沒有見過「蔡千涵」，對於「蔡千涵」擔任公司什麼職位
    也不清楚，我也沒有問過對方公司賣什麼產品、要如何做產
    品宣傳，「蔡千涵」會丟單給我，我就照著她的指示做等語
    （本院卷第199至201、257至259頁），除可見被告應徵工作
    過程與一般正常工作明顯不同之外，「蔡千涵」要求素昧平
    生之被告提供私人帳戶作為匯入公司款項之用，亦與正常公
    司運作情形迥異；且被告提供帳戶後，依「蔡千涵」指示為
    如事實欄所載之提領帳戶內款項後向臉書帳號暱稱「李茂松
    」及其他不詳成員取得繳費條碼並刷碼付費、轉帳至指定帳
    戶購買人民幣等工作內容，亦與「蔡千涵」一開始提及所謂
    「刷單、宣傳產品、增加好評」之工作內容毫無相關；甚者
    ，「蔡千涵」應允被告可獲得之薪水係以被告提款或轉帳金
    額之10％為計算，被告僅需負責提款繳費或轉帳此等任何人
    均可輕易達成且需時甚短之工作，即可獲得所提領或轉帳金
    額10％，若以被告如事實欄所載提領金額21,000元、33,000
    元及轉帳金額23,400元為計算，亦即被告短時間內即可獲得
    高達2,100元、3,300元、2,340元之報酬，此過於優渥之薪
    資條件亦與常態計算薪資報酬方式有違，在在彰顯其目的係
    在於利用被告名義收受不法來源之贓款，並藉由轉購泰達幣
    、人民幣等方式轉手贓款以躲避檢警查緝。而被告係透過網
    路與「蔡千涵」聯繫，未曾謀面，亦不知該人之身分、背景
    ，此據被告供述如前，可見被告對「蔡千涵」應無深厚信任
    基礎，又依被告於本院審理時所述其以往做土水工程，1天
    薪資1,500元，早上8時做到下午5時之工作經驗（本院卷第2
    56至257頁），「蔡千涵」所述上開工作內容及薪資條件亦
    與被告往常經驗大不相同，則被告依其智識及社會經驗，遇
    此不尋常之工作，對於其提供予「蔡千涵」之第一銀行帳戶
    可能遭作為詐欺相關財產犯罪之工具，後續匯入該帳戶內之
    款項極可能係詐欺相關財產犯罪之不法所得，其代為提領此
    等款項用以繳費購買泰達幣或轉帳至指定帳戶購買人民幣，
    甚有可能因此造成金流斷點而掩飾、隱匿此等犯罪所得之去
    向等各情，當已有相當之認識；而被告既已預見上開情形，
    竟仍依從「蔡千涵」要求而提供上開第一銀行帳戶，並依「
    蔡千涵」指示為上述提款、轉帳，而實施加重詐欺取財及洗
    錢之構成要件行為，容任所生之流弊與後果，堪認被告主觀
    上確有縱其所提領及轉帳之款項為詐欺犯罪所得，提領或轉
    帳此等款項將掩飾、隱匿詐欺犯罪所得之去向及所在，亦均
    不違背其本意之3人以上共同詐欺取財、洗錢之不確定故意
    ，其所為即係以自己犯罪之意思，共同參與上開犯行至明。
    被告辯稱其係求職遭騙，沒有想過對方是詐欺集團云云，顯
    係事後卸責之詞，不足採信。辯護人辯護稱被告未提供提款
    卡及密碼予對方，依被告之年齡及智識經驗無從預見上情，
    倘被告知悉自己從事不法工作，不可能留存上開其與「蔡千
    涵」之間詳細對話紀錄云云，亦難謂有據。
四、綜上所述，本案事證明確，被告上開犯行洵堪認定，應依法
    論科。
參、論罪科刑：
一、洗錢防制法第2條第2款所稱之「洗錢」行為，係指掩飾或隱
    匿特定犯罪所得之本質、來源、去向、所在、所有權、處分
    權或其他權益之行為，其立法目的在於防範因犯同法第3條
    所列之特定犯罪而取得或變得之財物或財產上利益及其之孳
    息，藉由迂迴層轉、化整為零之多層化包裝方式，掩飾或隱
    匿特定犯罪所得，製造資金流動軌跡斷點，去化不法利得與
    犯罪間之聯結，而藉以逃避追訴、處罰。又特定犯罪之正犯
    實行特定犯罪後，為掩飾、隱匿其犯罪所得財物之去向及所
    在，而令被害人將款項轉入其所持有、使用之他人金融帳戶
    ，並由該特定犯罪正犯前往提領其犯罪所得款項得手，如能
    證明該帳戶內之款項係特定犯罪所得，因已被提領而造成金
    流斷點，該當掩飾、隱匿之要件，該特定犯罪正犯自成立一
    般洗錢罪之正犯（最高法院108年度台上大字第3101號裁定
    意旨參照）。準此，被告除提供上開第一銀行帳戶予「蔡千
    涵」使用作為詐騙款項之匯款帳戶外，並提領該帳戶內款項
    繳費購買泰達幣或將該帳戶內款項轉帳至指定帳戶，其所為
    已造成金流斷點，該當於掩飾、隱匿詐欺犯罪所得之去向及
    所在之構成要件，自成立一般洗錢罪之正犯。
二、核被告如附表編號1至5所示之行為，均係犯刑法第339條之4
    第1項第2款之3人以上共同詐欺取財罪及洗錢防制法第2條第
    2款、第14條第1項之一般洗錢罪。
三、被告就附表所示各次加重詐欺取財及洗錢犯行，與「蔡千涵
    」、「李茂松」及所屬詐欺集團其他不詳成員間，具有直接
    或間接之犯意聯絡及行為分擔，均應論以共同正犯。
四、被告就附表所示各次加重詐欺取財及洗錢犯行，其實行行為
    各具有局部之同一性，各係以一行為同時觸犯加重詐欺取財
    及洗錢2罪名之想像競合犯，應依刑法第55條規定，各從一
    重論以刑法第339條之4第1項第2款之3人以上共同詐欺取財
    罪處斷。
五、刑法處罰之加重詐欺取財罪係侵害個人財產法益之犯罪，其
    罪數計算，依一般社會通念，應以被害人數、被害次數之多
    寡，決定其犯罪之罪數（最高法院110年度台上字第5093號
    、108年度台上字第274號判決意旨參照）；就不同被害人所
    犯之加重詐欺取財行為，受侵害之財產監督權既歸屬各自之
    權利主體，且犯罪時間或空間亦有相當差距，應屬犯意各別
    ，行為互殊，而應分論併罰。本件被告就附表所示各次犯行
    ，係與「蔡千涵」等詐欺集團成員於不同時間對不同之被害
    人分別違犯，應認其就附表所示各次犯行之犯意各別，行為
    互殊，應予分論併罰（共5罪）。
六、爰審酌被告不思循合法正當途徑賺取財物，竟提供上開第一
    銀行帳戶資料供本案詐欺集團使用，並提領該帳戶內詐得款
    項繳費購買泰達幣或將款項轉帳至指定帳戶，而與「蔡千涵
    」等詐欺集團成員共同違犯各次加重詐欺取財及洗錢犯行，
    被告所擔任之角色並使該詐欺集團得以實際獲取犯罪所得並
    掩飾、隱匿此等金流，使各被害人均難於追償，侵害他人財
    產安全，更增加犯罪查緝之困難，無形中使此類犯罪更加肆
    無忌憚，助長犯罪之猖獗，影響社會治安及人與人間之互信
    ，所為均應予非難；復考量被告犯罪動機、目的、各次犯行
    之分工、涉案情節及對各被害人造成之損害情形，暨被告犯
    後雖承認其提供帳戶及後續提款、轉帳等客觀事實，然否認
    共同違犯加重詐欺取財及洗錢犯行，態度非佳，迄今未與各
    被害人達成和解或賠償其等所受損害；兼衡被告於本案之前
    無相同犯罪前科紀錄之素行，有臺灣高等法院被告前案紀錄
    表可查，暨被告於本院審理中自述之智識程度及家庭經濟生
    活狀況（本院卷第265頁）等一切情狀，分別量處如主文所
    示之刑，並考量被告所犯各次犯罪類型相同，犯罪時間甚近
    ，犯罪態樣及手段相似，同時斟酌數罪所反應行為人之人格
    及犯罪傾向、對其施以矯正之必要性，兼顧刑罰衡平原則、
    責罰相當原則等，整體評價其應受矯治之程度，合併定其應
    執行刑如主文所示。
肆、不予沒收之說明：
　　按犯第14條之罪，其所移轉、變更、掩飾、隱匿、收受、取
    得、持有、使用之財物或財產上利益，沒收之，洗錢防制法
    第18條第1項前段固有明文，而其立法理由係為沒收洗錢行
    為標的之財物或財產上利益，惟該條文並未規定「不問屬於
    犯罪行為人與否」均沒收之，自仍以屬於犯罪行為人者為限
    ，始應予以沒收。查被告如附表編號1至4所示提領之款項業
    已全數繳費購買泰達幣供本案詐欺集團成員收取，另就附表
    編號5所示被害人匯入之詐得款項亦全數轉帳至「蔡千涵」
    指定之帳戶，復無證據證明被告對上開洗錢行為標的之財物
    有何支配管領及處分權限，難認屬被告所有，揆諸前揭說明
    ，自無由依洗錢防制法第18條第1項前段規定宣告沒收。另
    被告於偵查及本院審理中均否認有因本案犯行獲得任何報酬
    ，且依卷內現存證據均不足以證明被告確因本案犯行獲有犯
    罪所得，檢察官就此亦未聲請宣告沒收，既尚乏證據足證被
    告有何犯罪所得，自無從為沒收之諭知，併予敘明。
據上論斷，應依刑事訴訟法第299條第1項前段，判決如主文。
本案經檢察官黃榮加提起公訴，檢察官庚○○到庭執行職務。
中　　華　　民　　國　　111 　年　　6 　　月　　21　　日
                  刑事第七庭   審判長法　官  黃琴媛
                                     法  官  周宛瑩
                                     法  官  吳彥慧
以上正本證明與原本無異。
如不服本判決應於收受本判決後20日內向本院提出上訴書狀，並
應敘述具體理由。其未敘述上訴理由者，應於上訴期間屆滿後20
日內向本院補提理由書狀（均須按他造當事人之人數附繕本）「
切勿逕送上級法院」。 
　　　　　　　　　　　　　　　　　   書記官   張儷瓊
中　　華　　民　　國　　111 　年　　6 　　月　　22　　日
附錄本案論罪科刑法條：
洗錢防制法第2條
本法所稱洗錢，指下列行為：
一、意圖掩飾或隱匿特定犯罪所得來源，或使他人逃避刑事追訴
    ，而移轉或變更特定犯罪所得。
二、掩飾或隱匿特定犯罪所得之本質、來源、去向、所在、所有
    權、處分權或其他權益者。
三、收受、持有或使用他人之特定犯罪所得。
　　
洗錢防制法第14條第1項
有第二條各款所列洗錢行為者，處7年以下有期徒刑，併科新臺
幣5百萬元以下罰金。

中華民國刑法第339條之4第1項
犯第339條詐欺罪而有下列情形之一者，處1年以上7年以下有期
徒刑，得併科1百萬元以下罰金：
一、冒用政府機關或公務員名義犯之。
二、三人以上共同犯之。
三、以廣播電視、電子通訊、網際網路或其他媒體等傳播工具，
    對公眾散布而犯之。

附表：
編號 被害人 詐欺時間及方式 匯款時間 匯款金額 匯入帳戶 提款或轉帳時間、地點、金額 證據 宣告刑 1  戊○○ (提告)  本案詐欺集團臉書帳號暱稱「張曉愛」之不詳成員於110年9月23日10時許，透過臉書社團「北投好市多分購分食團」及Messenger聯繫戊○○，向其佯稱可低價出售二手家電用品云云，致戊○○陷於錯誤，因而於右列時間轉帳右列金額至右列帳戶內。 110年9月23日14時3分許 18,000元 乙○○申辦之第一商業銀行帳號000-00000000000號帳戶 乙○○於110年9月23日14時22分、23分許，在臺南市某全家便利商店ATM，提領20,000元、13,000元各1次，共計提領33,000元。  1.戊○○警詢證述(警卷第9至13頁)。 2.戊○○與「張曉愛」之Messenger對話紀錄擷圖11張(警卷第87至91頁）。 3.轉帳交易明細擷圖1張(警卷第91頁）。 4.乙○○左列帳戶交易明細1份（偵卷第35至38頁)。 5.臺北市政府警察局中山分局中山一派出所受理詐騙帳戶通報警示簡便格式表、內政部警政署反詐騙諮詢專線紀錄表(警卷第33、35頁)。 乙○○犯三人以上共同詐欺取財罪，處有期徒刑壹年壹月。  2 甲○○(提告) 本案詐欺集團臉書帳號暱稱「蕭美玲」之不詳成員於110年9月23日11時許，透過臉書社團及Messenger聯繫甲○○，向其佯稱可低價出售LV三合一手提包云云，致甲○○陷於錯誤，因而於右列時間轉帳右列金額至右列帳戶內。 110年9月23日12時4分許 18,000元 同上 乙○○於110年9月23日12時35分、36分許，在臺南市某全家便利商店ATM，提領20,000元、1,000元各1次，共計提領21,000元。。 1.甲○○警詢證述(警卷第15至17頁)。 2.甲○○與「蕭美玲」之Messenger對話紀錄擷圖8張(警卷第69至77頁)。 3.轉帳交易明細擷圖1張(警卷第77頁)。 4.乙○○左列帳戶交易明細1份（偵卷第35至38頁)。 5.臺中市政府警察局第二分局文正派出所受理詐騙帳戶通報警示簡便格式表、內政部警政署反詐騙諮詢專線紀錄表、金融機構聯防機制通報單(警卷第37至38、39、41頁)。 乙○○犯三人以上共同詐欺取財罪，處有期徒刑壹年壹月。 3 丙○○(提告) 本案詐欺集團臉書帳號暱稱「方劍宗」之不詳成員於110年9月23日23時50分許，透過臉書社團「恆春大小事」及Messenger聯繫丙○○，向其佯稱可低價出售戴森牌吹風機云云，致丙○○陷於錯誤，因而於右列時間轉帳右列金額至右列帳戶內。 110年9月23日14時1分許 3,000元 同上 乙○○於110年9月23日14時22分、23分許，在臺南市某全家便利商店ATM，提領20,000元、13,000元各1次，共計提領33,000元。 1.丙○○警詢證述(警卷第19至21頁)。 2.丙○○與「方劍宗」之Messenger對話紀錄擷圖7張(警卷第81至85頁)。 3.轉帳交易明細擷圖1張(警卷第79頁)。 4.乙○○左列帳戶交易明細1份（偵卷第35至38頁)。 5.屏東縣政府警察局恆春分局建民派出所受理詐騙帳戶通報警示簡便格式表、內政部警政署反詐騙諮詢專線紀錄表、金融機構聯防機制通報單(警卷第43至45、47、49頁)。 乙○○犯三人以上共同詐欺取財罪，處有期徒刑壹年壹月。 4 丁○○(提告) 本案詐欺集團臉書帳號暱稱「謝宇強」之不詳成員於110年9月19日某時，透過臉書社團及Messenger聯繫丁○○，向其佯稱可低價出售氣炸鍋云云，致丁○○陷於錯誤，因而於右列時間轉帳右列金額至右列帳戶內。 110年9月23日14時5分許 2,500元 同上 乙○○於110年9月23日14時22分、23分許，在臺南市某全家便利商店ATM，提領20,000元、13,000元各1次，共計提領33,000元。 1.丁○○警詢證述(警卷第23至29頁)。 2.「謝宇強」提供之Philips氣炸鍋商品照片1張、丁○○與「謝宇強」之Messenger對話紀錄擷圖5張(警卷第65至67頁)。 3.乙○○左列帳戶交易明細1份（偵卷第35至38頁)。 4.花蓮縣政府警察局花蓮分局中華派出所受理詐騙帳戶通報警示簡便格式表、內政部警政署反詐騙諮詢專線紀錄表、金融機構聯防機制通報單(警卷第51至53、55、57頁)。 乙○○犯三人以上共同詐欺取財罪，處有期徒刑壹年壹月。 5 己○○(提告) 本案詐欺集團臉書帳號暱稱「樂樂成」之不詳成員於110年9月23日16時33分許，透過臉書社團「名牌二手分享可買可賣可交換可撿便宜~」及Messenger聯繫己○○，向其佯稱可低價出售香奈兒錢包云云，致己○○陷於錯誤，因而於右列時間轉帳右列金額至右列帳戶內。 110年9月23日17時12分許 12,500元 同上 ⑴乙○○於110年9月23日20時5分許，在不詳地點，轉帳5,000元至指定帳戶（帳號詳見偵卷第38頁）。 ⑵乙○○於同日21時41分許，在不詳地點，轉帳2,800元至指定帳戶（帳號詳見偵卷第38頁）。 ⑶乙○○於同日21時45分許，在不詳地點，轉帳15,600元至指定帳戶（帳號詳見偵卷第38頁）。   1.己○○警詢證述(警卷第31至32頁)。 2.轉帳交易明細擷圖1張(警卷第94頁)。 3.臉書社團「名牌二手分享可買可賣可交換可撿便宜~」之頁面擷圖1張及己○○與「樂樂成」之Messenger對話紀錄擷圖5張(警卷第95至100頁)。 4.乙○○左列帳戶交易明細1份（偵卷第35至38頁)。 5.新北市政府警察局永和分局新生派出所受理詐騙帳戶通報警示簡便格式表、內政部警政署反詐騙諮詢專線紀錄表(警卷第59至60、61頁)。 乙○○犯三人以上共同詐欺取財罪，處有期徒刑壹年壹月。